【裁判字號】    99,抗,290
【裁判日期】    991206
【裁判案由】    聲請撤銷緩刑
【裁判全文】
臺灣高等法院高雄分院刑事裁定           99年度抗字第290號
抗  告  人
即  受刑人  陳定民
上列抗告人因聲請撤銷緩刑案件，不服臺灣高雄地方法院中華民
國99年10月18日裁定（99年度撤緩字第64號），提起抗告，本院
裁定如下：
    主  文
抗告駁回。
    理  由
一、本件抗告意旨略以：臺灣高等法院台南分院於99年5 月11日
    以99年度上訴字第379 號判決處抗告人即受刑人（下稱抗告
    人）應執行有期徒刑7 月，該判決之法院管轄權有誤，應予
    裁定撤銷，蓋抗告人現年68歲，健康欠佳，之前擔任船員，
    不知船長為走私犯行，應為無罪判決，且抗告人配偶罹患糖
    尿病，需抗告人照顧，抗告人不可無辜受刑，故提起抗告云
    云。
二、查臺灣高等法院台南分院99年度上訴字第379 號判決，既係
    經臺灣臺南地方法院檢察署檢察官提起公訴（98年度偵字第
    2564號）後，由臺灣臺南地方法院為98年度訴字第1004號判
    決，再因抗告人上訴所為之判決，臺灣高等法院台南分院對
    其所轄之地方法院判決及該判決之被告（即抗告人）即有管
    轄權；又按緩刑之宣告應撤銷者，由受刑人所在地或其最後
    住所地之地方法院檢察官聲請該法院裁定之，刑事訴訟法第
    476 條定有明文。本件抗告人住所地在高雄市○○區○○路
    90巷1 弄32號，有抗告人個人基本資料在卷可證，係在臺灣
    高雄地方法院轄內，依上開法文規定，本件撤銷緩刑宣告之
    原審法院有管轄權，核先陳明。
三、再抗告人認臺灣高等法院台南分院99年度上訴字第379 號判
    決應為無罪判決云云，應由抗告人向臺灣高等法院台南分院
    另循其他法律程序提起救濟，要非本院所得審理範圍。
四、按98年5 月19日刑法修正施行前，受緩刑之宣告，98年5 月
    19日修正刑法施行後，仍在緩刑期內者，適用98年5 月19日
    修正施行之刑法第75條及第75條之1 規定，刑法施行法第6
    之1 條第2 項定有明文。又刑法第75條、第75條之1 業於98
    年5 月19日經立法院修正通過，於98年6 月10日經總統公布
    後，並於98年9 月1 日施行。本件抗告人前因違反懲治走私
    條例案件，經臺灣澎湖地方法院以97年度馬簡字第86號判決
    判處有期徒刑4 月，緩刑2 年，於97年9 月23日確定。依前
    開規定，本件應適用98年9 月1 日施行之刑法第75條、第75
    條之1 規定。再按受緩刑之宣告而有緩刑期內因故意犯他罪
    ，而在緩刑期內受逾6 個月有期徒刑之宣告確定者，撤銷其
    宣告，刑法第75條第1 項第1 款定有明文。經查，抗告人前
    因違反懲治走私條例案件，經臺灣澎湖地方法院以97 年 度
    馬簡字第86號判決判處有期徒刑4 月，緩刑2 年，於97 年9
    月23日確定，有上開判決及有臺灣高等法院被告前案紀錄表
    在卷可證。嗣抗告人於緩刑期內即97年11月18日再犯違反懲
    治走私條例案件，經臺灣高等法院台南分院於99年5 月11日
    以99年度上訴字第379 號判決處抗告人應執行有期徒刑7 月
    ，於99年5 月11日確定，有臺灣高等法院台南分院以99年度
    上訴字第379 號判決在卷可參（見執行卷）。緩刑為法院刑
    罰權之運用，旨在獎勵自新，本質上無異恩赦，得消滅刑罰
    之效果，抗告人竟不知悔悟及珍惜自新機會，甫獲判緩刑確
    定後，未滿2 個月，又再犯相同案件，顯見其心存僥倖，漠
    視判決效力，足認前所歷偵審程序，猶不足使知所警惕，難
    收緩刑為獎勵自新之效果，仍應施以監禁處遇，俾能使其深
    切反省甚明。原審因認檢察官聲請撤銷抗告人關於臺灣澎湖
    地方法院97年度馬簡字第86號案件中所受之緩刑宣告撤銷，
    核與刑法第75條第1 項第1 款規定相符，而依刑事訴訟法第
    476 條規定，撤銷抗告人上揭緩刑之宣告。本院經核並無不
    合，抗告執前詞提起抗告，為無理由，應予駁回。
三、據上論結，應依刑事訴訟法第412 條，裁定如主文。
中    華    民    國    99    年    12    月    6     日
              刑事第十一庭  審判長法  官 翁慶珍
                                  法  官 孫啟強
                                  法  官 石家禎
以上正本證明與原本無異。
不得再抗告。
中    華    民    國    99    年    12    月    6     日
                                  書記官 賴梅琴

司法院資訊處製作；財團法人民間司法改革基金會備份。
